【裁判字號】    99,上訴,358
【裁判日期】    990318
【裁判案由】    違反商業會計法等
【裁判全文】
臺灣高等法院高雄分院刑事判決         99年度上訴字第358號
上  訴  人  臺灣高雄地方法院檢察署檢察官
上  訴  人
即  被  告  甲○○
上列上訴人因被告違反商業會計法等案件，不服臺灣高雄地方法
院98年度審易字第940 號中華民國98年12月30日第一審判決（起
訴案號：臺灣高雄地方法院檢察署97年度偵字第30603 、30604
號，移送原審併辦案號：同署98年度偵字第13134 號），提起上
訴，本院判決如下：
     主  文
上訴駁回。
     理  由
一、按不服地方法院之第一審判決而上訴者，應向管轄第二審之
    高等法院為之。上訴書狀應敘述具體理由。第二審法院認為
    上訴書狀未敘述理由或上訴有第362 條前段之情形者，應以
    判決駁回之，刑事訴訟法第361 條第1 項、第2 項、第367
    條前段定有明文。又原審依實體法或程序法得依職權自由裁
    量之事項（如刑之酌減、量定及定執行刑等），不得任意指
    摘，否則非屬具體理由，可逕由程序上予以駁回（最高法院
    民國71年3 月2 日71年度第3 次刑事庭會議決議三參考）；
    必須具體表明原審判決所為自由裁量之行使，未合乎法律之
    目的，違背內部性界限，而屬權利濫用之違法，或違反比例
    原則、平等原則、公平正義等法則，始足當之。
二、經查，本件上訴人即被告甲○○因犯共同連續業務侵占罪，
    經原審判處有期徒刑2 年6 月。已經詳敘其論罪科刑之依據
    及理由（被告利用擔任高雄縣駕駛工會出納，受領工會會員
    繳交勞健保費之機會，侵占如原審判決附表一、二所示之勞
    健保費用高達1,848 萬6,896 元，且為掩飾不法行徑，行使
    前揭「單據粘存單據」、「勞、健保費收支月報表」、「代
    辦勞工勞保健保收支報告表」等業務上不實文書，情節非屬
    輕微，破壞其與工會間之信賴關係，亦使工會無端蒙受諸多
    損失，迄今未與工會達成和解賠償損害，惟念其坦承犯行，
    犯後態度尚可，並斟酌檢察官請求從重量刑等一切情狀予以
    量處），核無不當。檢察官雖於99年1 月21日上訴期間屆滿
    （99年1 月23日屆滿）前提起上訴，然上訴理由僅指稱：「
    被告侵佔之額度高，就其與李秋金間如何聯絡犯意及分擔侵
    占勞健保費之過程，並未坦承，難認承認犯行，且被告未將
    侵占之款項償還告訴人，亦難認犯後態度尚可，原審所量之
    刑，顯有未當」云云；另被告雖於99年1 月14日上訴期間屆
    滿前提出上訴書狀，然上訴理由狀僅泛指「被告因為婚姻失
    敗的陰影，讓被告覺得有錢才是最好的」，「目前被告得重
    症，生了大病」，「請法外開恩，從輕量刑」等語；均指摘
    原判決量刑不當。然均僅是空言指摘，對於原審已經依職權
    裁量、詳細審酌之事項予以爭執，並未具體敘述原審判決之
    量刑，有何未合乎法律之目的，違背內部性界限，或違反比
    例原則、平等原則、公平正義等法則之具體理由，此有檢察
    官及被告之上訴狀在卷可按。揆之上開規定，並未具體敘述
    第一審判決有上述違法、不當情形，即與未敘述具體理由無
    異，其所為上訴，顯屬違背法律上之程式，應由本院依同法
    第367 條前段、第372 條規定，不經言詞辯論，逕行判決如
    主文。
中    華    民    國    99    年    3     月    18    日
                刑事第五庭    審判長法  官  曾永宗
                                    法  官  鍾宗霖
                                    法  官  任森銓
以上正本證明與原本無異。
檢察官如不服本判決應於收受本判決後10日內向本院提出上訴書
狀，其未敘述上訴理由者，並得於提起上訴後10日內向本院補提
理由書狀（應附繕本）。
被告不得上訴。
中    華    民    國    99    年    3     月    18    日
                                    書記官  呂素珍

司法院資訊處製作；財團法人民間司法改革基金會備份。
